【裁判字號】    98,消債更,10
【裁判日期】    980629
【裁判案由】    更生事件
【裁判全文】
臺灣雲林地方法院民事裁定            98年度消債更字第10號
聲  請  人
即  債務人  甲○○
上列當事人聲請消費者債務清理事件，本院裁定如下：
    主  文
聲請駁回。
聲請費用由聲請人負擔。
    理  由
一、按聲請更生或清算不合程式或不備其他要件者，法院應以裁
    定駁回之，但其情形可以補正者，法院應定期間先命補正，
    消費者債務清理條例第8 條定有明文。又債務人聲請更生時
    ，應提出財產及收入狀況說明書及其債權人、債務人清冊。
    前項財產及收入狀況說明書，應表明下列事項，並提出證明
    文件：財產目錄，並其性質及所在地。最近五年是否從
    事營業活動及平均每月營業額。收入及必要支出之數額、
    原因及種類。依法應受債務人扶養之人。再者，法院認為
    必要時，得定期命債務人據實報告更生聲請前二年內財產變
    動之狀況，並對於前條所定事項補充陳述、提出關係文件或
    為其他必要之調查。另，債務人經法院通知，無正當理由拒
    絕提出關係文件或為財產變動狀況之報告者，更生之聲請應
    駁回之，此觀消費者債務清理條例第43條第1 項、第6 項、
    第44條、第46條規定自明。
二、本件聲請人具狀聲請更生，雖主張：其現無何資產，惟其總
    負債金額共新台幣（下同）2,226,701 元，有不能清償債務
    之情事，前於民國95年間曾依照中華民國銀行公會會員辦理
    消費金融案件無擔保債務協商機制與最大金融機構中國信託
    商業銀行成立協商，約定分96期，自95年10月起，每月償還
    16,040元，因聲請人每月收入約35,000元，尚需扶養配偶與
    3 名未成年子女，扣除上開協商金額後實不足以支應全家生
    活所需而於97年7 月毀諾，有不可歸責於己之事由，且其未
    經法院裁定開始更生程序或許可和解或宣告破產，爰提起本
    件聲請云云。然查，聲請人自稱每月收入扣除協商金額後無
    法維持全家生活所需，苟若實屬，則其如何能依協商條件履
    行20餘期？縱依其所述每次均需向親友借貸始能繳納，於其
    所提出之債權人清冊何以不見上開借貸債務？且聲請人於協
    商成立時既已擔任現職，且家庭成員未見有何變化，則其主
    張不可歸責於己致毀諾之事由為何？又聲請人之配偶經營檳
    榔攤之營運狀況如何？有無分擔家庭生活所需？另聲請人於
    履行協商條件有困難時，有無與債權銀行協商降低繳款金額
    或暫停繳款？抑或逕行毀諾？且毀諾後有無再與最大債權銀
    行協商解決債務？俱未見其說明並提出相關證明，前經本院
    於98年3 月20日函知應於文到5 日內補正：聲請人之在職
    證明（應註明到職日）、最近半年內之薪資證明單、交通工
    具行照影本、土地及建物謄本。彭莉玲、吳碧純、吳典育
    、吳佩蓁、吳松旻之95、96年度所得資料清單、97年度扣繳
    憑單影本（含聲請人）、最近之財產證明清單（含吳庭宜）
    。聲請人、配偶、子女於各金融機構之全部存摺（含證券
    存摺）完整影本（須附完整清晰內頁資料並（自95年1 月1
    日起）補登存摺至本函文送達日之後）。陳明聲請人負擔
    之債務各係於何時成立？並釋明聲請人各債權發生之原因，
    並提出相關證明（請詳細說明，勿以籠統字樣回覆之）。
    聲請前2 年（即至98年2 月5 日止）財產變動狀況（含有償
    、無償行為所生之變動，如所變動者係不動產所有權，並應
    詳為表明不動產之地號、建號），如係因償債而變動者，並
    提出負債證明文件。聲請人、配偶及子女之所有保險單及
    現在之保單價值準備金，並列表說明其名稱、種類？每月（
    年）繳納之保險金額？並提出相關證明資料。陳明聲請人
    與前配偶賴素雲就子女扶養費之分擔方式？聲請人之勞工
    保險被保險人投保資料明細表。陳明配偶彭莉玲目前之收
    入來源？並提出相關證明（如薪資證明、在職證明）。陳
    明毀諾之時間？又毀諾後，是否曾與最大債權銀行或其他間
    銀行再循協商途徑解決債務？並提出相關證明。陳明何時
    向京城商業銀行申請房屋貸款？其期間、數額？現存債權多
    少？及目前是否仍償還房貸中？並提出房貸之相關資料。
    陳明聲請人、配偶及子女有無領取社會補助或救助金及期間
    、數額，並提出相關證明資料。聲請人名下全部股票之明
    細。最近五年內從事國內外股票、期貨、基金或其他金融
    商品之投資交易明細及證明文件。等事項，該補正函已於同
    年、月24日送達，有送達證書在卷足稽。詎聲請人迄今猶未
    補正並提出相關證明，揆諸首開說明，應駁回本件更生之聲
    請，爰裁定如主文。
中    華    民    國    98    年    6       月  29    日
                民事第一庭  法      官  黃瑞井
上為正本係照原本作成
如不服本裁定，應於裁定送達後10日內，以書狀向本院提出抗告
，並繳納抗告費新臺幣1千元
中    華    民    國    98    年    6       月  29    日
                            書  記  官  林美鳳


司法院資訊處製作；財團法人民間司法改革基金會備份。
